臺灣桃園地方法院民事裁定
111年度桃簡字第931號
原      告  宋秋雲
上列原告與被告劉耀文等人間請求修復漏水等事件，本院裁定如
下：
    主    文
原告應於本裁定送達後十日內，具狀補正門牌號碼桃園市○○區○○
路○○○號十樓房屋漏水及六十一號十樓房屋漏水各別預估修繕費
用，並提出相關資料（如估價單），上開修復費用應加計新臺幣
貳拾肆萬壹仟元後為本件訴訟標的價額，並依民事訴訟法第七十
七條之十三所定費率，補繳裁判費。若無法補正預估修繕費用，
則本件訴訟標的價額核定為新臺幣參佰伍拾肆萬壹仟元，應補繳
裁判費新臺幣參萬陸仟壹佰肆拾伍元。逾期不補正，即駁回其訴
。
    理    由
一、因財產權而起訴，應繳納裁判費，此為法定必備之程式，民
    事訴訟法第77條之13定有明文。次按訴訟標的之價額，由法
    院核定。核定訴訟標的之價額，以起訴時之交易價額為準；
    無交易價額者，以原告就訴訟標的所有之利益為準，訴訟標
    的之價額不能核定者，以第466條所定不得上訴第三審之最
    高利益額數加1/10定之，以一訴主張數項標的者，其價額合
    併計算之，同法第77條之1第1、2項、第77條之2第1項、第7
    7條之12分別定有明文。又容忍進入房屋修繕與給付修繕費
    用之目的均係為排除侵害回復原狀（排除漏水狀態以回復房
    屋頂板原狀），應屬財產權訴訟，其訴訟標的價額，應以預
    估修繕費用之金額核定之。同法第77條之2第2項所謂以一訴
    附帶請求其孳息、損害賠償、違約金或費用者，不併算其價
    額，必原告於主請求外，「附帶」為孳息、損害賠償、違約
    金或費用等之請求，即附帶請求與主請求標的間須具有主從
    關係，且附帶請求係隨主訴訟標的之法律關係存在而發生者
    ，始有本條項規定之適用。若依原告之聲明及所陳述之原因
    事實，關於孳息、損害賠償、違約金或費用之請求，並非「
    附帶」於主請求者，仍應依同條第1項前段規定，合併計算
    其訴訟標的價額（最高法院109年度台抗字第777號民事裁定
    參照）。又原告之訴，起訴不合程式或不備其他要件，依其
    情形可以補正，經審判長定期間命其補正而不補正者，法院
    應以裁定駁回之，民事訴訟法第249條第1項第6款定有明文
    ，此於簡易程序依同法第436條第2項規定，亦適用之。
二、經查，原告起訴請求㈠被告應連帶給付原告新臺幣（下同）2
    4萬1,000元，及自起訴狀繕本送達翌日起至清償日止，按週
    年利率5％計算之利息。㈡被告劉耀文容忍原告進入門牌號碼
    桃園市○○區○○路00號10樓房屋內修復漏水至不漏水程度。㈢
    被告陳明澤應容忍原告進入門牌號碼桃園市○○區○○路00號10
    樓房屋（上開房屋合稱系爭房屋）內修復漏水至不漏水程序
    。聲明㈡、㈢訴訟標的價額應以系爭房屋漏水預估修繕費用核
    定之，惟原告並未表明上開修繕費用之金額，致本院無法核
    定訴訟標的價額，故原告應補正系爭房屋漏水之預估修繕費
    用，並提出相關資料如估價單為證。又聲明㈠為原告所有同
    棟59號房屋修繕費用及租金損失，與聲明㈡、㈢容忍修繕同屬
    損害賠償範圍，並非附帶請求，本項訴訟標的價額24萬1,00
    0元應合併計算。補正後之系爭房屋修繕費用加計聲明㈡訴訟
    標的價額24萬1,000元，為本件訴訟標的價額，並應依民事
    訴訟法第77條之13所定費率，補繳裁判費。若無法補正預估
    修繕費用，則聲明㈡、㈢訴訟標的之價額不能核定，應分別核
    定為165萬元，故本件訴訟標的價額核定為354萬1,000元（
    計算式：24萬1,000+165萬+165萬=354萬1,000），應補繳裁
    判費3萬6,145元。原告如逾期未補正上開事項，即駁回其訴
    。
三、爰裁定如主文。
中　　華　　民　　國　　111 　年　　6 　　月　　6 　　日
                  桃園簡易庭  法  官  張明宏
以上為正本係照原本作成。
本裁定關於訴訟標的價額核定之部分如有不服，得於裁定送達後
10 日內向本院提出抗告狀，並應繳納抗告費新台幣 1,000 元；
命補裁判費之部分，不得抗告。
中　　華　　民　　國　　111 　年　　6 　　月　　6 　　日
                              書記官  石曉芸